臺灣彰化地方法院刑事判決　　　　　　 100年度訴字第1375號
公　訴　人　臺灣彰化地方法院檢察署檢察官
被　　　告　曾明祥
上列被告因毒品危害防制條例案件，經檢察官提起公訴（100 年
度毒偵字第1862號），被告於準備程序進行中就被訴事實為有罪
之陳述，本院進行簡式審判程序，判決如下：
    主    文
曾明祥施用第一級毒品，累犯，處有期徒刑捌月。又施用第二級
毒品，累犯，處有期徒刑肆月。應執行有期徒刑拾月。
    犯罪事實
一、曾明祥於民國87年間因施用毒品案件，經觀察、勒戒後，認
    無繼續施用毒品之傾向，88年2月8日執行完畢釋放，由臺灣
    彰化地方法院檢察署（下稱彰化地檢署）檢察官以87年度偵
    字第11300號為不起訴處確定。於90年間因施用毒品案件，
    經觀察、勒戒後，認無繼續施用毒品之傾向，90年9月19 日
    執行完畢釋放，由彰化地檢署檢察官以90年度毒偵緝字第47
    4號、90年度毒偵字第3947號為不起訴處分確定。於92年間
    因連續施用毒品案件，本院以92年度訴字第464號判處有期
    徒刑8月確定，並令入戒治處所施以強制戒治，於93年9月1
    日縮短刑期執行完畢。於93年間因連續施用毒品案件，經本
    院以93年度訴字第1648號判處有期徒刑9月確定，於95年3月
    1日執行完畢。於94年間因竊盜案件，經本院以94年度訴字
    第1030號判處有期徒刑1年6月，經上訴後由臺灣高等法院臺
    中分院（下稱臺中高分院）以95年度上訴字第976號改判處
    有期徒刑2年確定；又於95年間因連續施用毒品案件，經本
    院以95年度訴字第1134號判處有期徒刑1年（經減刑條例減
    為有期徒刑6月），二罪合併定應執行有期徒刑2年4月；又
    於95年間因施用毒品案件，經臺灣雲林地方法院以96年度訴
    字第7號判處有期徒刑1年1月（經減刑條例減為有期徒刑6月
    又15日），上開各罪接續執行，98年1月16日縮短刑期假釋
    出監，並交付保護管束，98年7月18日保護管束期滿未經撤
    銷，視為執行完畢。於98年間，因施用毒品案件，經本院以
    98年度訴字第1909 號判處有期徒刑8月，並經臺中高分院駁
    回上訴確定，甫於100年4月4日執行完畢。詎仍不知悔改，
    復基於施用第一級毒品海洛因及第二級毒品甲基安非他命之
    犯意，於100年8 月7日12時30分許，在李其穎位於彰化縣伸
    港鄉○○村○○路103號2樓宿舍房間內，以將海洛因置入針
    筒內摻水稀釋後注射血管及將甲基安非他命置於玻璃球內燒
    烤吸食煙霧之方式，分別施用第一級毒品海洛因及第二級毒
    品甲基安非他命各1次。嗣於100年8月8日15時49分許，因黃
    福田死亡案，接受員警調查時，於未被有偵查犯罪權限之機
    關或公務員發覺前，即主動向員警供述其有上揭施用毒品犯
    行，自首並願接受裁判，並於同日17時許，經警徵得其同意
    後採集尿液送驗，結果呈嗎啡、可待因陽性反應。
二、案經彰化縣警察局和美分局報告臺灣彰化地方法院檢察署檢
    察官偵查起訴。
    理    由
一、本件被告曾明祥所犯係死刑、無期徒刑、最輕本刑為3 年以
    上有期徒刑以外之罪，其於準備程序就被訴事實為有罪之陳
    述，經本院裁定由受命法官獨任以簡式審判程序審理，則依
    刑事訴訟法第273 條之2 、同法第159 條第2 項之規定，不
    適用傳聞法則有關限制證據能力之相關規定，合先敘明。
二、按毒品危害防制條例就施用毒品者，僅限於「初犯」及「5
    年後再犯」二種情形，始應先經觀察、勒戒或強制戒治程序
    。倘被告於5年內已再犯，經依法追訴處罰，縱其第3次（或
    第3次以上）再度施用毒品之時間，在初犯經觀察、勒戒或
    強制戒治執行完畢釋放5年以後，已不合於「5年後再犯」之
    規定，且因已於「5年內再犯」，顯見其再犯率甚高，原實
    施觀察、勒戒或強制戒治，已無法收其實效，即應依毒品危
    害防制條例第10條處罰（參照最高法院95年度第7次、97年
    度第5次刑事庭會議決議意旨）。本案被告施用毒品距初犯
    雖已超過5年，但被告於92年、93年、95年及98年又施用毒
    品，並遭法院判刑確定，顯然被告初犯時，對其實施觀察、
    勒戒，已無法收其實效，是以依照上開說明，檢察官逕行起
    訴，並無不合。
三、上揭事實，業據被告坦承不諱，且被告為警採集之尿液檢體
    送驗結果，呈嗎啡、可待因陽性反應，有列管毒品人口尿液
    檢體採集送驗紀錄表、詮昕科技股份有限公司100年8月24日
    濫用藥物尿液檢驗報告各1份在卷可稽，足認被告上開自白
    與事實相符，應可採信。本案事證明確，被告犯行堪以認定
    ，應依法論科。
四、按海洛因、甲基安非他命分別為毒品危害防制條例第2條第2
    項第1款、第2款所明定之第1級、第2級毒品。核被告曾明祥
    所為，係犯毒品危害防制條例第10條第1項之施用第1級毒品
    罪，及同條第2項之施用第2級毒品罪。其非法持有第1級毒
    品海洛因、第2級毒品甲基安非他命之低度行為，已為其施
    用之高度行為所吸收，不另論罪。被告所犯上開2罪間，犯
    意各別，行為互異，應予分論併罰。被告有如犯罪事實欄所
    述之前案科刑及執行紀錄，有卷附臺灣高等法院被告前案紀
    錄表可按，其受有期徒刑之執行完畢，5年以內故意再犯有
    期徒刑以上之罪，為累犯，應依刑法第47條第1項之規定，
    加重其刑。又被告因協助調查案件，於未被有偵查犯罪權限
    之機關或公務員發覺前，即主動向員警供述其有上揭施用毒
    品犯行，自首並願接受裁判一節，有職務報告單1份在卷可
    稽，核屬自首，應依刑法第62條前段規定，減輕其刑，並依
    法先加後減之。爰審酌被告前因施用毒品，經觀察勒戒之處
    分及科處刑罰後，猶不思戒絕革除惡習，再為本件犯罪，顯
    見其對毒品依賴性甚高，未能徹底認識毒品對人體之危害，
    亦未因前所受觀察勒戒處分及刑罰而記取教訓，及其犯罪之
    動機、犯罪所生危害主要係戕害自身健康等一切情狀，量處
    如主文所示之刑。
據上論斷，應依刑事訴訟法第273 條之1 第1 項、第299 條第1
項前段，毒品危害防制條例第10條第1項、第2項，刑法第11條前
段、第47條第1項、第62條前段、第51條第5 款，判決如主文。
本案經檢察官黃顗雯到庭執行職務。
中    華    民    國   100    年    11    月    30    日
                          刑事第三庭  法  官  張鶴齡
以上正本證明與原本無異。
如不服本判決應於收受判決後10日內向本院提出上訴書狀，並應
敘述具體理由；其未敘述上訴理由者，應於上訴期間屆滿後20日
內向本院補提理由書（均須按他造當事人之人數附繕本）「切勿
逕送上級法院」。
中    華    民    國   100    年    11    月    30    日
                                      書記官  許淑琴
附錄本案論罪科刑法條：
毒品危害防制條例第10條
施用第一級毒品者，處 6 月以上 5 年以下有期徒刑。
施用第二級毒品者，處 3 年以下有期徒刑。